臺灣宜蘭地方法院刑事判決　　　　　　　　96年度訴字第34號
公　訴　人　臺灣宜蘭地方法院檢察署檢察官
被　　　告　丙○
　　　　　　甲○○
　　　　　　　　　　　宜蘭縣蘇.
上　一　人
選任辯護人　法律扶助律師周慧貞律師
上列被告等因違反電信法等案件，經檢察官提起公訴（95年度偵
字第3181號），本院判決如下：
    主  文
丙○意圖為自己不法之利益，以無線方式，盜用他人電信設備通
信，處有期徒刑陸月，如易科罰金，以新臺幣壹仟元折算壹日，
減為有期徒刑參月，如易科罰金，以新臺幣壹仟元折算壹日。
丙○其餘被訴竊盜部分無罪。
甲○○無罪。
    事  實
一、丙○明知其於民國95年7月9日晚上8時前之某時，自不詳管
    道取得之0000000000號行動電話SIM卡一張係屬來源不明之
    物【經查：上開SIM卡係國小學生陳勤叡於95年7月2日至5日
    下午1時前之某時，在宜蘭縣羅東鎮成功國小某教室內，連
    同其所使用之摩托羅拉牌V226型行動電話手機一支（序號00
    0000000000000）一同失竊。】，其並無權使用0000000000
    號行動電話通話，詎其竟意圖為自己不法利益之單一犯意，
    接續自95年7月9日晚上8時18分35秒許起，至95年7月26日晚
    上11時4分23秒許止，將上開0000000000號行動電話SIM卡插
    入甲○○所有、序號為000000000000000號之諾基亞牌3310
    型行動電話手機內、或序號000000000000000號之不詳廠牌
    行動電話手機內、或其他不詳之行動電話手機內，由其本人
    親自撥打使用0000000000號行動電話進行通話，或由其將上
    開0000000000號行動電話借予不知情之友人乙○○及其他不
    知情之友人撥打使用通話，共計盜打通信費用達新臺幣（下
    同）七百三十五元，丙○即上開無線方式盜用他人電信設備
    通信，使和信電訊股份有限公司誤認係合法使用權人撥話通
    信而提供行動電話通信服務，丙○因而取得使用他人電信設
    備通信七百三十五元而免付費之財產上不法利益得逞。嗣因
    陳勤叡之母戊○○收到該行動電話之繳費單據，發現有遭盜
    打通話之情事，而報警處理，經警方調閱相關之通聯記錄後
    ，始循線於95年7月27日下午3時許查獲丙○，並自丙○處扣
    得前揭0000000000號行動電話SIM卡一張。
二、案經陳勤叡之母戊○○訴由宜蘭縣警察局羅東分局報請臺灣
    宜蘭地方法院檢察署檢察官偵查起訴。
    理  由
壹、被告丙○違反電信法部分：
一、訊據被告丙○矢口否認有何違反電信法之犯行，辯稱「伊並
    未將0000000000號行動電話SIM卡一張寄放在甲○○處，伊
    係將母親丁○○名下之遠傳電信股份有限公司0000000000號
    （或門號前四碼是0925、0926）行動電話SIM卡一張交予甲○○，該張SIM卡之通話費只剩四元。後來伊請乙○○向甲○○取回所交付之SIM卡時，乙○○拿回來給伊的就是遭查
    扣之0000000000號行動電話SIM卡，伊取回上開SIM卡後，曾
    經撥打二通電話給甲○○及伊母親，當時伊只是覺得只剩四
    元之SIM卡怎麼可以撥打通話那麼久，伊並不知道所使用的
    是0000000000號行動電話之SIM卡，伊於取回SIM卡及借用甲○○手機之隔天，就被警察查獲了。伊不是故意盜打電話，
    伊沒有違反電信法之犯行。」云云，經查：
（一）0000000000號行動電話SIM卡一張及摩托羅拉牌V226型行
      動電話手機一支（序號000000000000000），原為國小學
      生陳勤叡所持用，於95年7月2日至5日下午1時前之某時，
      在宜蘭縣羅東鎮成功國小某教室內失竊，且自95年7月5日
      下午1時23分51秒許起，至95年7月26日晚上11時4分23秒
      許止，0000000000號行動電話遭人盜打通話之事實，分據
      證人即陳勤叡之母戊○○於警詢時、證人即陳勤叡之父陳
      福興於本院審理時證述明確（見警卷第16至19頁，本院卷
      第93、94頁。按檢察官、被告丙○均同意採用證人戊○○
      於警詢中之陳述為本案證據。），且有摩托羅拉牌V226型
      行動電話手機（序號000000000000000）之相片、0000000
      000號行動電話電信費帳單、0000000000號行動電話通話
      明細、贓物認領保管單、0000000000號行動電話之通聯調
      閱查詢單、序號000000000000000號行動電話手機之通聯
      調閱查詢單各一件在卷可稽。
（二）次查，被告丙○之母丁○○使用之行動電話門號為000000
      0000號、證人甲○○使用之行動電話門號為0000000000號
      、證人乙○○使用之行動電話門號為0000000000號等事實
      ，分據被告丙○、證人甲○○、證人乙○○供明在卷（見
      本院卷第86、108、112頁）。而0000000000號行動電話於
      95年7月9日晚上8時18分35秒許起，至95年7月26日晚上11
      時4分23秒許止，遭人使用序號000000000000000號、0000
      00000000000號行動電話手機及其他行動電話手機盜打通
      話，共計遭盜打之通話費用達七百三十五元，其中通話對
      象包括於95年7月9日、7月26日發話給0000000000號行動
      電話進行通話；於95年7月12日、7月26日發話給甲○○使
      用之0000000000號行動電話進行通話；於95年7月22日、7
      月24日、7月25日發話給丙○母親丁○○使用之000000000
      0號行動電話進行通聯；於95年7月23日、7月25日、7月26
      日發話給乙○○使用之0000000000號行動電話進行通話等
      事實，亦有0000000000號行動電話通話明細及通聯調閱查
      詢單在卷可資佐證（見警卷第22、25至27頁）。
（三）再者，被告丙○已於警詢時供承「伊自95年7月10日左右
      ，開始使用0000000000號行動電話。伊曾撥打電話給乙○○，其他的電話係伊朋友所撥打。」等情不諱（見警卷第
      2頁），其於本院審理時復坦認「伊曾放一張行動電話SIM
      卡在甲○○處，伊請乙○○去向甲○○拿回該SIM卡，乙○○拿回來給伊的就是遭查扣之0000000000號行動電話SI
      M卡，伊曾使用上開門號撥打予甲○○及伊母親，亦曾將
      之借予乙○○撥打通話。伊曾將0000000000號行動電話SI
      M卡插入甲○○所出借之手機撥打使用。」乙情（見本院
      卷第98、99、103、114、115頁）。而證人陳福興已證稱
      「96年7月27日查獲被告丙○時，當場自丙○所持用之諾
      基亞牌3310型行動電話手機（序號000000000000000）內
      ，取出0000000000號行動電話SIM卡一張」等語明確（見
      本院卷91、95頁）、證人甲○○亦證述「丙○於95年7月
      中旬某日，將0000000000號行動電話SIM卡一張寄放予伊
      ，後來丙○叫乙○○來找伊拿上開SIM卡，伊於95年7月21
      日，在羅東博愛醫院門口前，將該SIM卡交給乙○○轉交
      給丙○。警方於95年7月27日自丙○身上起出之諾基亞牌
      白色行動電話手機一支，係伊借給乙○○，乙○○將之轉
      借給丙○使用。」等語綦詳（見警卷第8頁。按檢察官、
      被告丙○均同意採用證人甲○○於警詢中之陳述為本案證
      據。）、證人乙○○復證述「丙○曾於95年7月間委託伊
      向甲○○拿回其所寄放之行動電話SIM卡，甲○○於95年7
      月21日中午，在羅東博愛醫院將0000000000號行動電話SI
      M卡一張交予伊，伊於隔日轉交給丙○，事後伊曾向丙○
      借用上開行動電話使用。甲○○曾將一支諾基亞牌3310型
      白色手機借予伊使用，伊曾於95年7月間將之轉借予丙○
      使用。」等情甚明（見警卷第11、12頁，偵查卷第10頁，
      本院卷第83、84、86頁，按檢察官、被告丙○均同意採用
      證人乙○○於警詢中之陳述為本案證據。）。佐以，0000
      000000號行動電話於95年7月9日晚上8時18分35秒許起，
      至95年7月26日晚上11時4分23秒許止，遭人使用序號0000
      00000000000號行動電話手機（即諾基亞牌3310型手機）
      及其他行動電話手機撥打通話，共計遭盜用之通話費用達
      七百三十五元，其中通話對象包括甲○○、被告丙○之母
      親丁○○、乙○○及0000000000號行動電話之事實，亦經
      認定在前。綜核被告丙○及證人陳福興、甲○○、乙○○
      前揭供述之情節，可知其彼此間之供述內容互核相符，且
      與前揭通聯記錄所顯示之通話對象及通聯時間等情，均相
      符合。依此，堪認被告丙○自95年7月9日晚上8時18分35
      秒許起，至95年7月27日下午3時許為警查獲時止，確實已
      持有0000000000號行動電話SIM卡，並自95年7月9日晚上8
      時18分35秒許起，至95年7月26日晚上11時4分23秒許止使
      用上開行動電話SIM卡，或由其本人撥打通話、或出借給
      不知情之乙○○及其他友人撥打通話，共計使用之通話費
      用達七百三十五元。
（四）至於被告丙○雖以前揭情詞置辯，然被告丙○寄放於吳啟
      處之行動電話SIM卡之門號為0000000000號之事實，業經
      證人甲○○、乙○○證述明確，且經向遠傳電信股份有限
      公司查詢之結果，被告母親丁○○名下並未持有遠傳電信
      股份有限公司門號0000000000號（或門號前四碼是0925、
      0926）行動電話SIM卡，此有遠傳電信股份有限公司96年3
      月14日傳真函及所附使用人資料、96年7月6日遠傳企營字
      第09610606627號函及所附使用人資料各一件在卷可稽，
      是被告所辯「伊並未將0000000000號行動電話SIM卡寄放
      在甲○○處，伊係將母親丁○○名下之遠傳電信股份有限
      公司0000000000號（或門號前四碼是0925、0926）行動電
      話SIM卡交予甲○○，該張SIM卡之通話費只剩四元。」云
      云，顯與實情不符，自非可採。另被告丙○自95年7月9日
      晚上8時18分35秒許起，至95年7月27日下午3時許為警查
      獲時止，已持有0000000000號行動電話SIM卡，並自95年7
      月9日晚上8時18分35秒許起，至95年7月26日晚上11時4分
      23秒許止，使用上開行動電話SIM卡通話之事實，亦經認
      定在前，是被告丙○辯稱「伊取回0000000000號行動電話
      SIM卡後，只撥打二通電話給甲○○及伊母親，伊於取回S
      IM卡及借用甲○○手機之隔天就被查獲。」云云，亦不足
      取。又被告丙○所持用之0000000000號行動電話SIM卡既
      係屬於他人所有之物，被告丙○又未能提出上開行動電話
      SIM卡之來源以供本院審究，顯然被告丙○於取得0000000
      000號行動電話SIM卡時，即已知該SIM卡並非伊所有，伊
      無權撥打使用上開行動電話進行通話，惟被告丙○竟仍逕
      行撥打使用0000000000號行動電話，其有盜打電話之犯意
      與犯行，已灼然甚明，是被告丙○所辯「伊並不知道所使
      用的是0000000000號行動電話SIM卡，伊不是故意盜打電
      話，伊沒有違反電信法之犯行。」云云，顯屬飾卸之詞，
      諉無足取。
（五）綜上所述，本件事證已臻明確，被告丙○於自95年7月9日
      晚上8時18分35秒許起，至95年7月26日晚上11時4分23秒
      許止，以無線方式盜用他人電信設備通信之犯行，堪予認
      定，應依法論科。
二、按電信法第56條第1項之罪，以意圖為自己或第三人不法之
    利益，使用有線、無線或其他電磁方式，盜接或盜用他人電
    信設備通信者為要件。本罪係處罰詐得免繳電信通信費用不
    法利益之規定，乃刑法詐欺得利罪之特別法，依特別法優於
    普通法之原則，自毋庸再論以刑法詐欺得利罪。又本罪構成
    要件所稱以有線、無線或其他電磁方式，盜接或盜用他人電
    信設備通信者，並不限於以盜拷他人行動電話之序號、內碼
    等資料於自己之手機內，為盜用之唯一方式，其他諸如：利
    用他人住宅內之有線電話，盜打他人電話為通信行為；或在
    住宅外之電話接線箱內，盜接他人之有線電話線路，以自己
    之電話機盜打他人電話為通信行為；或意圖為自己不法之所
    有，竊取他人之行動電話手機，進而為盜打通信之行為；或
    僅以使用竊盜之意思，擅取他人之行動電話手機為盜打通信
    之行為等，不一而足，皆成立本罪（最高法院88年度第1次
    刑事庭會議決議、同院88年度台非字第43號、93年度台非字
    第217號判決意旨均可資參照）。本件被告丙○明知其自不
    詳管道所取得之0000000000號行動電話SIM卡，係屬來源不
    明之物，其無權使用上開行動電話門號通話，竟仍將該行動
    電話SIM卡據為己有，進而以無線方式盜用撥打前述行動電
    話，藉以詐得免費通信之財產上利益，核其所為，係犯電信
    法第56條第1項之以無線方式盜用他人電信設備通信罪。被
    告將行動電話SIM卡借予不知情之乙○○及其他友人盜打使
    用，為間接正犯。又被告丙○先後多次盜用電信設備通信之
    行為，係基於主觀上單一犯意，利用同一機會，在密接之時
    、地所進行，並實現一犯罪構成要件而侵害同一法益，為接
    續犯，應以一罪論。爰審酌被告丙○之素行、智識程度；犯
    罪之動機、目的、手段、以無線方式盜用他人電信設備通信
    所獲得之利益；犯後猶飾詞否認犯行，態度不佳及被害人所
    受損害等一切情狀，量處有期徒刑六月，並諭知如易科罰金
    ，以一千元折算一日，且依中華民國九十六年罪犯減刑條例
    第2條第1項第3款之規定，減為有期徒刑三月，如易科罰金
    ，以一千元折算一日，以示懲警。
三、公訴人另以：被告丙○於取得0000000000號行動電話SIM卡
    後，旋即自95年7月5日下午1時23分51秒許起，至95年7月5
    日下午3時53分6秒許止，即盜打0000000000號行動電話進行
    通話，期間盜打之通信費用達二百三十元，因認被告丙○此
    部分所為，亦係涉犯電信法第56條第1項之罪嫌，惟查：訊
    據被告丙○堅決否認涉有此部分盜打電話之犯行，且經本院
    調查本案全部卷證資料之結果，僅能證明被告丙○係自95年
    7月9日晚上8時18分35秒許起，持有0000000000號行動電話S
    IM卡，並盜用上開行動電話（詳參前述一所載），尚乏證據
    證明被告丙○於前揭公訴人所指之95年7月5日，另有盜打00
    00000000號行動電話通話達二百三十元之犯行。此外，復查
    無其他積極證據證明被告丙○確有公訴人所指之此部分盜打
    行動電話之犯行，自應為有利於被告丙○之認定。從而，此
    部分尚不能證明被告丙○犯罪，惟因此部分若成立犯罪，與
    前揭經論罪科刑之違反電信法第56條第1項之犯行間，有接
    續犯之實質上一罪關係，爰不另為無罪判決之諭知，併此敘
    明。
貳、被告丙○、甲○○涉嫌竊盜部分：
一、公訴意旨略以：被告丙○、甲○○基於意圖為自己不法所有
    之犯意聯絡，於95年7月2日至5日間之某時（起訴書記載95
    年7月2日某時，蒞庭公訴檢察官更正為上開時間）在宜蘭縣
    羅東鎮成功國小某教室內，竊取國小學生陳勤叡所有摩托羅
    拉牌V226型行動電話手機一支（內插有0000000000號行動電
    話SIM卡一張，手機序號為000000000000000），得手後，行
    動電話由丙○保管，SIM卡由甲○○保管。後因該支行動電
    話故障，丙○即將之交予不知情之乙○○（註：已由檢察官
    為不起訴處分）修理，並將該門號之SIM卡自甲○○處取回
    使用（註：丙○所涉違反電信法犯行，業經認定在前），因
    認被告丙○、甲○○另涉犯刑法第320條第1項之竊盜罪嫌。
二、按犯罪事實，應依證據認定之，無證據不得認定犯罪事實；
    不能證明被告犯罪者，應諭知無罪之判決，刑事訴訟法第15
    4條第2項、第301條第1項分別定有明文。而事實之認定，應
    憑證據，如未發現相當證據或證據不足以證明，自不能以推
    測或擬制之方法，為裁判基礎（最高法院40年台上字第86號
    判例意旨參照）。再認定不利於被告之事實，須依積極證據
    ，苟積極證據不足為不利於被告事實之認定時，即應為有利
    於被告之認定，更不必有何有利之證據（最高法院30年上字
    第816號判例意旨參照）；又所謂「積極證據足以為不利被
    告事實之認定」係指據為訴訟上證明之全盤證據資料，在客
    觀上已達於通常一般之人均不致於有所懷疑，而得確信被告
    確曾犯罪之程度，若未達到此一程度，而有合理懷疑之存在
    時，即無從為有罪之認定（最高法院76年台上字第4986號判
    例意旨參照）。再按事實審法院對於證據之取捨，依法雖有
    自由判斷之權，然積極證據不足證明犯罪事實時，被告之抗
    辯或反證縱屬虛偽，仍不能以此資為積極證據應予採信之理
    由，是故被告否認犯罪事實所持之辯解，縱屬不能成立，仍
    非有積極證據足以證明其犯罪行為，不能遽為有罪之認定（
    最高法院30年上字第482號、第1831號判例意旨參照）。
三、本件公訴人認為被告丙○、甲○○涉有前揭竊盜之罪嫌，無
    非係以被告二人之供述、告訴人戊○○之指訴、證人乙○○
    之證述、通聯調閱查詢單三件及贓物認領保管單、電信費帳
    單、通話明細各一件等為其論據。
四、訊據被告丙○、甲○○堅決否認涉有公訴人所指之竊盜犯行
    ，被告丙○辯稱「伊並未至成功國小竊取摩托羅拉牌V226型
    行動電話手機（序號為000000000000000）及0000000000號
    行動電話SIM卡，伊交給乙○○修理之摩托羅拉牌手機係一
    名流浪漢友人所交付，且型號並非V226型。伊為警查獲時所
    持有之行動電話SIM卡，係乙○○自甲○○處取來轉交的。
    」等語、被告甲○○辯稱「伊並未至成功國小竊取摩托羅拉
    牌V226型行動電話手機一支（序號為000000000000000）及0
    000000000號行動電話SIM卡。伊交給乙○○之0000000000號
    行動電話SIM卡係丙○所寄放，伊未曾使用上開門號通話，
    伊不知道該門號之SIM卡來源，伊從未見過及持有摩托羅拉
    牌V226型行動電話手機。」等語，經查：
（一）國小學生陳勤叡所持用之0000000000號行動電話SIM卡一
      張及摩托羅拉牌V226型行動電話手機一支（序號00000000
      0000000），於95年7月2日至5日下午1時前之某時，在宜
      蘭縣羅東鎮成功國小某教室內失竊之事實，業經認定在前
      【參前述壹、一、（一）】。
（二）被告丙○自95年7月9日晚上8時18分35秒許起，至95年7月
      27日下午3時許為警查獲時止，持有0000000000號行動電
      話之SIM卡，並自95年7月9日晚上8時18分35秒許起，至95
      年7月26日晚上11時4分23秒許止，盜打上開行動電話之事
      實，已認定在前（參前述壹）。其次，被告甲○○於95年
      7月中旬曾持有被告丙○所寄放之0000000000號行動電話S
      IM卡一張，嗣於95年7月21日將之交由乙○○還給被告丙○乙節，亦為被告甲○○所坦認不諱（見警卷第8、9頁，
      本院卷第17頁）。再者，證人乙○○於95年7月24日以其
      持用之0000000000號行動電話進行通話時，所使用之行動
      電話手機序號為「000000000000000」，與陳勤叡所失竊
      之摩托羅拉牌V226型行動電話手機之序號相同等情，有序
      號000000000000000號行動電話手機之通聯調閱查詢單在
      卷可佐（見警卷第28、29頁），佐以證人乙○○所證述「
      伊向甲○○取回SIM卡交還給丙○之隔天，丙○將一支摩
      托羅拉牌V226型行動電話手機交予伊修理，伊於修理後，
      將自己所使用之0000000000號行動電話SIM卡插入上開手
      機內測試通話，事後已將該手機還給丙○。」之情節（見
      偵查卷第10、11頁，本院卷第85、87頁），核與被告丙○
      所供述「伊曾經交付一支摩托羅拉牌手機給乙○○修理，
      事後乙○○已將上開手機還給伊。」乙情相符（見偵查卷
      第10頁，本院卷第101頁），依此，堪認被告丙○於95年7
      月24日前後，確實持有陳勤叡所失竊之摩托羅拉牌V226型
      行動電話手機（序號000000000000000號）。惟查，被告
      丙○、甲○○自警詢時起，即始終否認有竊取前述之SIM
      卡及手機之犯行，且依上情所述，雖堪認前述被害人陳勤
      叡所失竊之0000000000號行動電話SIM卡曾為被告丙○所
      持有及使用，亦曾為被告甲○○所持有；被害人陳勤叡所
      失竊之摩托羅拉牌V226型行動電話手機（序號0000000000
      00000）曾為被告丙○所持有，然依據社會生活經驗，持
      有贓物之原因非一，借用、買賣或拾得均有可能，非僅竊
      取一途而已，是無從以被告丙○持有及使用贓物SIM卡、
      被告丙○曾持有贓物手機、被告甲○○曾持有贓物SIM卡
      ，忖度被告丙○、甲○○取得贓物之來源。是單憑被告丙○持有0000000000號行動電話SIM卡及摩托羅拉牌V226型
      行動電話手機（序號000000000000000號）、被告甲○○
      持有0000000000號行動電話SIM卡之客觀行為，及渠二人
      歷次供述之內容，均尚不足遽認被告丙○、甲○○即有行
      竊之舉。
（三）至於證人即被害人陳勤叡之母戊○○、陳福興固均指訴「
      0000000000號行動電話SIM卡及摩托羅拉牌V226型行動電
      話手機（序號000000000000000）遭竊」等情，證人乙○○則指證「被告丙○持有門號0000000000號SIM卡及摩托
      羅拉牌V226型行動電話手機（序號000000000000000）」
      等情，然上列三位證人均未親眼目睹何人行竊，並未能積
      極指證究係何人於何時竊取前開SIM卡及手機，自無從依
      渠三人所為之證言，即推認被告丙○、甲○○有竊盜之犯
      行。
（四）又卷附之通聯調閱查詢單三件、電信費帳單一件、通話明
      細一件及贓物認領保管單一件，亦僅足證明於0000000000
      號行動電話SIM卡及摩托羅拉牌V226型行動電話手機（序
      號000000000000000號）失竊後，被告丙○曾經持用上開S
      IM卡及手機之事實，惟依前所述，此一持有贓物SIM卡及
      手機之客觀行為，並不足積極證明上揭SIM卡及手機即為
      被告丙○所竊取。
（五）至於被告丙○、甲○○雖無法提出其取得0000000000號行
      動電話SIM卡之確實來源以供本院審究；被告丙○亦未能
      提出其取得摩托羅拉牌V226型行動電話手機（序號000000
      000000000號）之來源以供本院調查，惟尚難徒憑被告丙○、甲○○法無法證明上開贓物SIM卡及手機之來源，即
      遽為認定被告丙○、甲○○之竊盜犯行。
五、綜上所述，基於禁止推定罪狀之法則，確保國家刑罰權之正
    確行使之目的下，公訴意旨所依憑之證據，猶難遽論被告丙○、甲○○有何竊盜之犯行。此外，復查無其他積極證據足
    以證明被告丙○、甲○○確有公訴人所指上開竊盜犯行，揆
    諸首揭二之說明，自應為有利於被告丙○、甲○○之認定。
    從而，本件尚不能證明被告丙○、甲○○犯竊盜罪，依法應
    就此部分為被告丙○、甲○○無罪判決之諭知。至於被告丙○持有前述之贓物SIM卡及手機、被告甲○○持有贓物SIM卡
    之行為，究否涉犯贓物罪嫌，則應由檢察官另行偵查處理，
    併此指明。
據上論斷，應依刑事訴訟法第299條第1項前段、第301條第1項，
段，電信法第56條第1項，刑法第11條前段、第41條第1項前段，
，中華民國九十六年罪犯減刑條例第2條第1項第3款、第7條，判
決如主文。
本案經檢察官吳志成到庭執行職務。
中　　華　　民　　國　　96　　年　　8　　月　　 27 　日
                  刑事第三庭審判長法  官  林惠玲
                  　              法  官  鄧晴馨
                                  法  官  劉家祥
以上正本證明與原本無異。
如不服本判決應於收受本判決後10日內向本院提出上訴書狀，並
應敘述具體理由。若未敘述理由者，應於上訴期間屆滿後20日內
向本院補提理由書狀(均須按他造當事人之人數附繕本)。
                                  書記官  邱淑秋
中　　華　　民　　國　　96　　年　　8 　　月　　29　　日
附錄本案論罪科刑法條全文：
電信法第56條第1項
意圖為自己或第三人不法之利益，以有線、無線或其他電磁方式
，盜接或盜用他人電信設備通信者，處5年以下有期徒刑，得併
科新台幣150萬元以下罰金。
